# 分立问题请教陈版

提问人：lbwl 时间：2010-10-16 12:34:09
我单位目前遇到了问题，就是我单位有个子公司分立，这个子公司要把一块土地和像对应的负债转分立出去，但是去年分立的时候只是把我这个子公司的注册资本分了，但要将土地过户时土地部门的说项目没到25%不能过户，到今年 9 月份戏项目到了25%才把土地过到分立后的公司，请问这还叫分立吗，还是叫在建工程转让

回答人：chenyiwei
分立是以分出的净资产整体折合为分立后新设企业的注册资本和实收资本。所以，个人理解：对于分立净资产中包含的部分财产尚未办妥财产权转移手续的情况，如果其他条件均满足（尤其是风险和报酬的转移），也可以视作分立，但分立验资报告上应详细披露部分资产尚未完成过户手续的情况，同时股东应当对何时完成过户手续作出承诺。